【裁判字號】    97,訴,1109
【裁判日期】    970820
【裁判案由】    偽造文書等
【裁判全文】
臺灣板橋地方法院刑事判決              97年度訴字第1109號
公  訴  人  臺灣板橋地方法院檢察署檢察官
被      告  丁○○
                      1
選任辯護人  金學坪律師
上列被告因偽造文書等案件，經檢察官提起公訴（96年度偵字第
29215 號），本院判決如下：
    主  文
丁○○共同行使偽造私文書，足以生損害於公眾及他人，處有期
徒刑陸月，如易科罰金，以銀元參佰元即新台幣玖佰元折算壹日
；減為有期徒刑參月，如易科罰金，以銀元參佰元即新台幣玖佰
元折算壹日
如附表所示之物沒收。
    事  實
一、丁○○於民國88年間某日，夥同丙○○（經台灣高等法院95
    年度上更(一)字第821 號判決有罪，現上訴最高法院中）、姓
    名年籍不詳綽號「老三」之成年人，共同基於意圖為自己不
    法所有之犯意聯絡，以「假貸款、真詐財」之方式，由綽號
    「老三」之人提供車主登記為郭天寶之車號Ｗ9-3132號、Ｂ
    ＥＮＺ廠牌、Ｅ320 型式之1998年份自用小客車1 台（下稱
    系爭汽車），再經由丁○○介紹而認識與渠等具有共同犯意
    聯絡之戊○○○（業經台灣高雄地方法院以90年度易更字第
    1 號判處有期徒刑5 月確定）充作購車人頭，渠等再基於行
    使偽造私文書之犯意聯絡，先由丁○○將戊○○○之年籍資
    料交由與渠等具有共同犯意聯絡之不詳人士，於不詳時地，
    接續偽造所得人為戊○○○之「87年度台意國際企業有限公
    司（下稱台意公司）各類所得扣繳暨免扣繳憑單」（下稱扣
    繳憑單，其上蓋有偽造之「台意公司」、「游志賢」等印文
    各1 枚）及戊○○○名義之台意公司「員工職務證明書」（
    其上蓋有偽造之「台意公司」、「游志賢」等印文各1 枚及
    偽造之「游志賢」署押1 枚）等私文書各一紙，足以生損害
    於稅捐機關對於稅籍稽徵管理之正確性及台意公司、游志賢
    。丁○○於取得前開偽造私文書後，交予戊○○○，再由戊○○○轉交予丙○○，丙○○於取得上開文書後，丙○○佯
    以戊○○○欲以動產抵押方式申請中古車購車貸款購買系爭
    汽車等情，委託不知情之順益汽車業務員甲○○（原名王顯
    智）代為辦理動產抵押貸款之相關事宜，丙○○遂將前開偽
    造之私文書交付予甲○○，再由不知情之甲○○將該等偽造
    私文書交付予不知情之聯邦商業銀行股份有限公司板橋分行
    （下稱聯邦銀行板橋分行）承辦貸款人員乙○○辦理貸款而
    行使之。戊○○○於88年6 月30日簽立借款契約書及於同年
    7 月9 日簽立動產抵押契約書，使聯邦銀行板橋分行陷於錯
    誤，誤認戊○○○確係任職於台意公司，年薪達新臺幣（下
    同）136 萬5000元，而准予核撥貸款150 萬元以供其購買系
    爭汽車，並就系爭汽車設定動產抵押權，戊○○○為動產擔
    保交易之債務人，雙方約定該動產抵押契約登記有效期間為
    自88年7 月9 日起至98年7 月9 日止，還款期限為自88年7
    月14日起至91年7 月14日止，每月一期，共分36期攤還，並
    約定抵押物即系爭汽車之存放地點為高雄市○○區○○路
    151 巷21之4 號。嗣由「老三」持還款支票即發票人為許祺
    汶之客票7 張交付予債權人聯邦銀行後，聯邦銀行遂依約開
    立面額150 萬元、受款人為郭天寶、發票日為88年7 月14日
    之支票一張交付予「老三」，致生損害於債權人聯邦銀行。
    詎聯邦銀行於88年8 月27日提示前揭第一期之還款支票，即
    未獲兌現，再經查訪發現系爭汽車早已遷移不明，始知受騙
    ，而悉上情。
二、案經台灣高等法院檢察署函送臺灣板橋地方法院檢察署檢察
    官偵查起訴。
    理  由
壹、程序方面：
    被告以外之人於審判外之陳述，縱不符刑事訴訟法第159 條
    之1 至之4 之規定，而經當事人於審判程序同意作為證據，
    法院審酌該言詞陳述或書面陳述作成時之情況，認為適當者
    ，亦得為證據。當事人、代理人或辯護人於法院調查證據時
    ，知有第159 條第1 項不得為證據之情形，而未於言詞辯論
    終結前聲明異議者，視為有前項之同意，同法第159 條之5
    定有明文。查本件檢察官所提出之證據方法及本院依職權調
    查之據，被告及其辯護人於本院準備程序及審判期日中，均
    未主張有不得為證據之情形，揆諸上開規定旨意，應認被告
    及其辯護人已同意上開證據資料均得作為本案證據，而經本
    院審酌後，認上開證據並無違法取證等瑕疵，以資為證據並
    無不當，復經本院於審判期日依法調查，應均具有證據能力
    。
貳、實體方面:
一、訊據被告丁○○矢口否認有前揭偽造文書、詐欺等犯行，辯
    稱：伊只是居中介紹戊○○○和丙○○認識而已，他們去辦
    貸款的事，我沒有參與，也沒有幫他們遞文件，亦無幫忙他
    們去跟貸款人員或業務員說什麼話云云。
二、經查：
  (一)本件之共犯戊○○○於87年度僅有在名匠興業有限公司任職
    ，所得14,000元等情，有綜合所得稅各類所得資料查詢表1
    份附於臺灣板橋地方法院檢察署88年度偵字第23890 號偵查
    卷【見該卷第48頁】可參；再參諸證人即台意公司負責人游
    志賢於臺灣高等法院95年度上更(一)字第821 號案件審理時到
    庭具結證稱：（問：是否記得戊○○○，她是否有在你們公
    司服務過？）沒有，（問：你們公司當時職員多少？）大概
    兩三位，台意公司實際負責人是游惠民，伊只是掛名，...
    （問：你怎會知道戊○○○有沒有在你們公司上班？）這個
    伊不知道，他（游惠民）有把薪資表給伊看過，但是並沒有
    戊○○○這個人，（問：是否可以確定戊○○○她到底是否
    有在你們公司上班？）沒有辦法等語【該案卷96年3 月22日
    審判程序筆錄第2 、3 頁】，可見戊○○○於87年時是否曾
    任職於台意公司，及究竟是否確實曾任職於台意公司，均堪
    存疑。又本院於92年訴字第194 號案件審理時向財團法人金
    融聯合徵信中心及經濟部查詢結果，發現台意公司已於85年
    3 月4 日經撤銷登記在案，有查詢單2 紙附卷可佐【見該案
    卷第19、20頁】，且台意公司87年度並無營利事業所得稅結
    算申報紀錄，亦有財政部台北市國稅局大安稽徵所88年12月
    21 日 財北國稅大安審字第88025656號函在卷可稽【見88偵
    字第23 890號卷第51頁】，顯見台意公司於本件案發時根本
    就已不存在。由上益徵，系爭扣繳憑單及在職證明內容顯非
    真正，且均應係由不詳人士所偽造等情甚明。而戊○○○於
    97 年5月28日本院審理時雖到庭證稱: 「（辯護人問：貸款
    資料『台意公司』之在職證明、扣繳憑單如何得來？）我拜
    託被告去跟洪秋男拿的，被告沒有參與本件貸款案」、「（
    辯護人問你究竟有無在『台意公司』任職？有，我是兼職的
    」、「（辯護人問：被告知否你在『台意公司』兼職？）我
    有跟他提過」等語【見本院卷第86頁】，然台意公司於案發
    時根本已不存在，已如前述，是戊○○○上開證詞顯不足採
    信。
  (二)再依戊○○○於臺灣板橋地方法院檢察署89年度偵緝字第41
    6 號案件偵查中陳稱: 「（問：有向聯邦銀行貸150 萬元？
    ）我只是人頭，不是我貸的」【見該卷第14頁背面】、「《
    提示扣繳憑單及在職證明書》（問: 是如何取得？）我不知
    道這些資料那裡來」、「（問：何人去聯邦銀借錢？）是丙○○去辦的」【見該卷第24頁背面、第25頁】、「（問：洪
    秋男是何人？）是丙○○找的，王國義我不知道，車子我都
    沒有看過」、「我和丙○○只是朋友，是他去貸款的，我只
    有跟他說過房子要賣」【見該卷第38頁背面、39頁】等語；
    於本院89年度訴字第687 號案件訊問時陳稱: 「我是透過謝
    明達或謝達明介紹認識丙○○。他是林代書，他說要幫我辦
    信用卡，信用貸款，後來變成買車，是對保那天才知道」「
    （問：妳是否知道妳是車子買受人？）知道，但丙○○沒講
    說什麼要我當買受人，後來我有問丙○○，這個後來會有什
    麼責任，說只有民事責任」【見該卷第9 頁背面、第10頁】
    、「當初我是要辦信用卡，是謝代書跟我說辦信用卡可以順
    便辦車子，他是在前年年初有帶丙○○跟我見面，後來隔一
    時間沒有見面，後來是去年年初又開始談這件事，謝先生有
    跟我講要身份證影本，要辦汽車貸款。謝先生還有丙○○同
    時跟我講，林還說這個只有民事責任，我不知道誰要買車，
    當時我沒有工作... 我跟謝先生認識5 、6 年了，後來事發
    之後，我有跟丙○○及謝先生講，謝先生跟我講，叫我編理
    由安撫一下銀行，林先生是叫我自己想辦法」、「（問：在
    之前，謝先生及丙○○知道沒有工作嗎？）謝先生知道，丙○○不知道」【見該卷第46頁及背面】等語；於臺灣高雄地
    方法院90年度易更字第1 號案件審理時供稱: 「丙○○跟我
    說有朋友要買車，但不方便出名字，要用我的名字來買辦抵
    押貸款，還說將來只有民事責任」【見該卷第19頁】、「《
    提示扣繳憑單、在職證明》（問：是否見過？）是在對保完
    ，我朋友謝先生拿到我新生北路3 段住處，他說是萬一銀行
    打來詢問時，可以照著上面資料講，是對保之後拿的，謝先
    生沒說資料來源，... 當時是因丙○○及謝先生說請我幫忙
    辦貸款，說辦好貸款要給我吃紅，但事後也沒給我」【見該
    卷第73頁】、「（問：賣車的車主是誰？）我沒見過，他們
    只說買車要用我的名字，還可以辦貸款，貸款下來會給我分
    紅，我就答應以我名義簽附條件買賣契約」【見該卷第98
    頁】等語；於本院92年度訴字第194 號案件審理時以證人身
    份證稱: 「《提示89年度訴字第687 號卷內第9 頁訊問筆錄
    》（問：為何好以前說是被告〈丙○○〉本來要幫妳辦信用
    貸款，後來變成要買車，對保那天才知道是買車，不知道員
    工證明是哪裡的，平日也沒有固定職業？）我當初講的話是
    實在的，因為現在心情不一樣」【見該卷92年4 月1 日審理
    筆錄】等語，並佐以證人甲○○於臺灣高雄地方法院90年度
    易更字第1 號案件審理時證稱: 「我當時擔任汽車業務員，
    丙○○說他朋友有一位要買車，一位要賣車，要找我辦貸款
    ，我們業務員有幫人幫貸款，隔天丙○○就將買車車主即被
    告的身份證影本、買賣標的車輛的行照等交給我，賣車車主
    行照好像是姓郭，買賣中古車還需要房保，不過房保第一次
    好像沒通過，當時被告〈戊○○○〉也知道，她說她會另名
    找朋友再辦房保，被告的在職證明及扣繳憑單是幾天後丙○○（不確定，但是丙○○通知我有資料傳到公司），簽約即
    對保時，簽約資料，動產抵押契是被告自己簽名的，至於動
    產抵押登記是銀行去辦的，我是對保當天第一次見到被告，
    第一次對保乙○○、被告、我在場，我是由丙○○帶我去後
    ，丙○○先走，我們是在被告住處樓上一位謝先生的一個辦
    公室對保，該處就是第一次房保的房子，謝先生當時也在場
    」等語【見該卷第71頁】；於本院92年度訴字第194 號案件
    審理時證稱: 「（問：有見過一位叫謝先生的？）有謝先生
    全名我不知道，第一次對保時是在戊○○○的住處，我們有
    過去找謝先生，他在附近，他本來要當房保，後來審核資料
    沒有過」等語；於本院97年5 月28日審理時證稱: 「（問：
    被告在對保時有無在場？）我有看到被告，當時戊○○○要
    我到其住處辦理對保，我不知道被告在該處作何事，因為不
    是我做對保」、「因為當時對保時現場有很多，銀行承辦人
    表示謝先生房保資料沒有審核過，無法擔任系爭貸款之房保
    ，當時謝先的全名，我不知道」等語【見本院卷第85頁】，
    堪認被告、丙○○等人係於利誘戊○○○共同參與本件「假
    貸款真詐財」之犯行後，而由戊○○○擔任本件貸款案之人
    頭，再由被告、丙○○分工聯繫辦理相關貸款事宜並偽造本
    件扣繳憑單及在職證明書等文件以遂行詐欺，甚為明確。
  (三)至證人戊○○○嗣於97年5 月28日本院審理時所為之證詞，
    雖與其前開陳述不同，但觀其於檢察官進行反詰問時證稱:
    「（檢察官問：到底台意公司之在職證明及扣繳名單是如何
    拿到的？）是拜託被告跟洪秋男拿的」「（檢察官問：為何
    上開資料在洪秋男處？）洪秋男跟我說可以去台意公司辦扣
    繳憑單」、「（檢察官問：你有要求台意公司開扣繳憑單？
    ）沒有」、「（檢察官問：你有要求洪秋男跟台意公司拿扣
    繳憑單？）沒有」、「（檢察官問：你有無跟台意公司的人
    說你要請洪秋男拿扣繳憑單等資料？）沒有」「（檢察官問
    ：剛才之切結書，你向辯護人答稱是你寫的，是否如此，且
    日期也是簽寫當天？）對的」、「（檢察官問：你剛才答稱
    是心情矛盾才寫上開切結書的是否如此？）是的，因為就是
    買這部車的緣故」、「（檢察官問：你何時知道你涉案？）
    87 年 吧，是第一次銀行催我繳代款時，我沒有繳，我才覺
    得卡到這個案子。第一次繳貸款是買車的隔壹個月就要繳」
    、「（檢察官問：買車是88年7 月的事？）忘了」、「《提
    示88 偵 字第23890 號卷第8 頁反面》（檢察官問：買車是
    否係契約所載時間？）我忘記了」、「（檢察官問：前開切
    結書上所載日期為88年3 月20日？）是」、「（檢察官問：
    寫這張系爭切結書真實時間是否為88年3 月20日？）是」、
    「（檢察官問：系爭切結書是否是你交給被告要他交給檢察
    官？）是」、「（檢察官問：為何你在買車之前四個月，就
    寫這張切結書？）忘了」、「（檢察官問：你剛才說你是因
    為卡到這件案子，心情矛盾才寫這張切結書並且交給被告，
    顯然寫這張切結書是在88年7 月後，為何切結書要寫88年3
    月20 日 ？）我那時沒有想那麼多」、「（檢察官問：你寫
    切結書之時間與實際的時間，為何不知道？）我不知道」、
    「（檢察官問：89年3 月2 日檢察官問你洪秋男跟王國義是
    何人時，你有沒有回答：我不認識？）《提示上開偵卷89年
    3 月2日 偵訊筆錄》我忘了」、「（檢察官問：如果你當時
    不認識洪秋男如何叫被告去跟洪秋男拿扣繳憑單？）當時我
    跟洪秋男不熟」、「（檢察官問：那你就認識洪秋男？）見
    過一次」、「（檢察官問：為何89年3 月2 日當時你在偵查
    中說你不認識洪秋男？）我當時有案在身，旁人也沒有告訴
    我要如何回答。我只想要脫罪」等語【見本院卷第88至93
    頁】，可發現其當日對於檢察官所問之關鍵問題不是稱忘了
    ，就是反覆不一，是戊○○○於本院審理時所為有利被告證
    言部分，顯係迴護被告之詞，不足採信。
  (四)末查，聯邦銀行板橋分行因被告等人以如事實欄所載「假貸
    款真詐財方式而陷錯誤，准予核撥貸款150 萬元以供戊○○○購買系爭汽車，並就系爭汽車以戊○○○為動產擔保交易
    之債務人，設定動產抵押權，嗣後因被告等人提供之分期還
    款支票於提示後遭退票，且該支票帳戶為拒絕往來戶，系爭
    車輛亦不知去向等事實，復據告訴人聯邦銀行代理人王文靜
    於臺灣板橋地方法院檢察署檢察官88年度偵字第23890 號偵
    查時到庭指訴明確，並有附表編號1 、2 所示之偽造扣繳憑
    單、員工職務證明書各一紙，及借款契約書、動產抵押契約
    、動產擔保交易動產抵押設定登記申請書、高雄市監理處動
    產擔保交易登記證明書、汽車過戶登記書等影本各1 件【見
    88年度偵字第23890 號案卷第6 至20頁】、撥款支票【見本
    院92年度訴字第194 號案卷第64】在卷足憑，是本案事證明
    確，犯行洵堪認定。
三、按被告行為後，刑法第41條業於90年1 月10日修正公布，並
    於同年月12日生效；嗣於94年2 月2 日刑法及配套之刑法施
    行法、罰金罰鍰提高標準條例均經修正，自95年7 月1 日生
    效施行，有關本件情形：
  (一)刑法第55條牽連犯之規定已刪除，牽連犯之規定經刪除後，
    數行為將予分論併罰，而數罪併罰之結果較論以連續犯、牽
    連犯等裁判上一罪之情形為重。經比較新舊法結果，以行為
    時舊法之規定有利於被告，自應適用舊法之規定，亦即仍依
    牽連犯之規定論處。
  (二)刑法第339 條法定刑中關於罰金之規定，依刑法施行法第1
    條之1 ：「中華民國94年1 月7 日刑法修正施行後，刑法分
    則編所定罰金之貨幣單位為新臺幣」、「94年1 月7 日刑法
    修正時，刑法分則編未修正之條文定有罰金者，自94年1 月
    7 日刑法修正施行後，就其所定數額提高為30倍。但72年6
    月26日至94年1 月7 日新增或修正之條文，就其所定數額提
    高為3 倍」，修正前後關於罰金之金額雖無不同。惟修正前
    刑法第33條第5 款原規定：「罰金：1 元以上」，修正後規
    定：「罰金：新臺幣1 千元以上，以百元計算之」，業將科
    處罰金之最低額提高至新臺幣1 千以上，則適用修正前之規
    定對於被告較為有利。
  (三)被告行為時，刑法第41條規定為: 「犯最重本刑為3 年以下
    有期徒刑以下之刑之罪，而受6 個月以下有期徒刑或拘役之
    宣告者，因身體、教育、職業或家庭之關係，得以新臺幣1
    元以上3 元以下折算1 日，易科罰金」；嗣於90年1 月10日
    修正公布為: 「犯最重本刑為5 年以下有期徒刑以下之刑之
    罪，而受6 個月以下有期徒刑或拘役之宣告者，因身體、教
    育、職業或家庭之關係，得以新臺幣1元 以上3 元以下折算
    1 日，易科罰金」；而於95年7 月1 日修正施行之刑法第41
    條第1 項前段有關易科罰金折算標準之規定為：「犯最重本
    刑為5 年以下有期徒刑以下之刑之罪，而受6 個月以下有期
    徒刑或拘役之宣告者，得以新臺幣1000元、2000元或3000元
    折算1 日，易科罰金」，而95年7 月1 日修正施行前同條項
    就易科罰金之折算標準係規定：「得以1 元以上3 元以下折
    算1 日，易科罰金」，再依修正前罰金罰鍰提高標準條例第
    2 條（現已刪除）之規定，就其原定數額提高為100 倍折算
    1 日，即係以銀元300 元、200 元、300 元折算1 日，折算
    為新臺幣幣值後，則為以新臺幣300 元、600 元、900 元折
    算1 日。是比較修正前後之易科罰金折算標準，以90年1 月
    10日公布施行刑法第41條之規定，較有利於被告，依刑法2
    條第1 項前段規定，應適用90年1 月10日公布施行刑法第41
    條之規定，定其易科罰金之折算標準。
四、核被告所為，係犯刑法第339 條第1 項詐欺取財罪、同法第
    216 條、第210 條之行使偽造私文書罪。被告與戊○○○、
    丙○○、綽號「老三」真實姓名年籍不詳之成年人間，就前
    揭犯行，有犯意聯絡及行為分擔；又就偽造私文書部分之犯
    行，渠等則與負責偽造之不詳人士間，亦有犯意聯絡及行為
    分擔，均為共同正犯；另渠等利用不知情之甲○○將偽造私
    文書持交聯邦銀行以辦理貸款，而行使偽造私文書，均為間
    接正犯。又被告偽造印文、署押等行為，均係偽造私文書之
    階段行為，不另論罪。再被告偽造及行使該偽造之扣繳憑單
    及員工職務證明，均係基於一個以購車貸款方式詐財之單一
    犯意而接續為之，應僅成立一偽造私文書罪及行使偽造私文
    書罪；而偽造私文書之低度行為，應為其後行使之高度行為
    所吸收，亦不另論罪。被告所犯上開各罪間，有方法、結果
    之牽連關係，為牽連犯，應從一重之行使偽造私文書罪處斷
    。爰審酌被告竟不思循正當途徑賺取錢財，竟以上開假貸款
    真詐財方式向銀行詐取為數不少之金額花用，危害社會金融
    秩序非輕，且犯後猶飾詞狡辯，不知悔改，兼衡其素行、犯
    罪動機、目的、手段等一切情狀，量處如主文所示之刑，並
    ，諭知其易科罰金之折算標準。又本件被告犯罪時間係在96
    年4 月24日以前，合於中華民國九十六年罪犯減刑條例第2
    條第1 項第3 款之規定，且並無該條例所規定不得減刑之情
    形，是併依上開減刑條例規定予以減刑2 分之1 , 併依上述
    宣告刑所適用易科罰金之折算標準，諭知減刑後易科罰金之
    折算標準。如附表所示之偽造私文書，均係被告及其共犯所
    有且供本件犯罪所用之物，業如前述，故應依刑法第38條第
    1 項第2 款規定，併予宣告沒收；至如附表所示偽造私文書
    上所偽造之印文及署押，因各該私文書業經宣告沒收，自無
    庸再依刑法第219 條之規定宣告沒收。
據上論斷，應依刑事訴訟法第第299 條第1 項前段，刑法第2 條
第1 項、第28條、第339 條第1 項、第216 條、第210 條、第55
條 (修正前)、 第38條第1 項第2 款、第41條第1 項前段 (90
年1 月10日修正)， 罰金罰鍰提高標準條例第1 條前段、第2條
 (修正前)，現行法規所定貨幣單位折算新臺幣條例第2條，中華
 民國九十六年罪犯減刑條例第2條第1項第3款、第7條，判決如
 主文。
本案經檢察官黃佳權到庭執行職務。
中    華    民    國    97    年    8     月    20    日
                  刑事第六庭    審判長法  官  高文淵
                                      法  官  林鈺琅
                                      法  官  古秋菊
以上正本證明與原本無異。
如不服本判決，應於判決送達後10日內敘明上訴理由，向本院提
出上訴狀。
                                      書記官  陳永訓
中    華    民    國    97    年    8     月    20    日
附錄法條
中華民國刑法第210條
（偽造變造私文書罪）
偽造、變造私文書，足以生損害於公眾或他人者，處 5 年以下有
期徒刑。
中華民國刑法第216條
（行使偽造變造或登載不實之文書罪）
行使第 210 條至第 215 條之文書者，依偽造、變造文書或登載
不實事項或使登載不實事項之規定處斷。
中華民國刑法第339條
（普通詐欺罪）
意圖為自己或第三人不法之所有，以詐術使人將本人或第三人之
物交付者，處5年以下有期徒刑、拘役或科或併科1千元以下罰金
。
以前項方法得財產上不法之利益或使第三人得之者，亦同。
前二項之未遂犯罰之。
附表：
┌──┬────────────────────────────────┐
│編號│應沒收之物                                                      │
├──┼────────────────────────────────┤
│一  │戊○○○名義之偽造「八十七年度台意公司各類所得扣繳暨免扣繳憑單」│
│    │（其上蓋有「台意國際企業有限公司」、「游志賢」之印文各壹枚）    │
├──┼────────────────────────────────┤
│二  │戊○○○名義之偽造台意公司「員工職務證明書」（其上蓋有「台意國際│
│    │企業有限公司」、「游志賢」印文各壹枚，及偽簽「游志賢」署押壹枚）│
└──┴────────────────────────────────┘


司法院資訊處製作；財團法人民間司法改革基金會備份。
